【裁判字號】    95,易,1753
【裁判日期】    951229
【裁判案由】    竊盜
【裁判全文】
臺灣桃園地方法院刑事判決              95年度易字第1753號
公  訴  人  臺灣桃園地方法院檢察署檢察官
被      告  丙○○
                    國民
                    941巷8.
指定辯護人  本院公設辯護人楊晴翔
上列被告因竊盜案件，經檢察官提起公訴（95年度偵字第20675
號）後，聲請改依協商程序而為判決，經本院合議庭評議，裁定
由受命法官獨任行認罪協商程序，本院判決如下：
    主  文
丙○○竊盜，累犯，處有期徒刑玖月，扣案之機車鑰匙壹支，沒
收。丙○○又竊盜，累犯，處有期徒刑玖月，扣案之機車鑰匙壹
支，沒收。應執行有期徒刑壹年肆月，扣案之機車鑰匙貳支，均
沒收。
    事  實
一、犯罪事實：丙○○有多次竊盜前科，並於民國93年間因竊盜
    案件，經臺灣新竹地方法院檢察署檢察官於93年10月15日以
    同年度偵字第4777號提起公訴，並經臺灣新竹地方法院於同
    年12月31日以同年度易字第590 號判處有期徒刑9 月，於94
    年1 月14日確定，復於94年6 月11日執行完畢出監。詎其猶
    不知悔改，因甫至桃園縣工作而無機車代步，於95年9 月15
    日下午約1 時許，在桃園縣中壢市○○○路太平洋百貨附近
    ，見得乙○○所有之車牌號碼ISZ- 353號重型機車，竟意圖
    為自己不法之所有，以其原有之機車鑰匙插入該機車之電門
    發動後騎離現場，逕作為代步工具。復又於95年9 月18日上
    午10時許，仍在桃園縣中壢市○○○路太平洋百貨附近，見
    得甲○○所有之車牌號碼MNJ- 489號重型機車1 輛，再以另
    1 把自備之機車鑰匙插入發動後得手作為代步工具。嗣為警
    於95年9 月18日晚上6 時30分許，在桃園縣中壢市○○○路
    ○ 段攔檢，發現丙○○騎乘之車牌號碼MNJ-489 號重型機車
    係失竊車輛而當場查獲，並扣得機車鑰匙1 支。丙○○再於
    警詢中自首，主動帶同警方起出ISZ-353 號重型機車並再扣
    得機車鑰匙1 支後始全悉上情。
二、案經桃園縣政府警察局中壢分局報告臺灣桃園地方法院檢察
    署檢察官偵查後提起公訴。
    理  由
一、本件證據及所犯法條，均引用檢察官起訴書所載 (如附件起
    訴書)。
二、本件被告所犯係死刑、無期徒刑或最輕本刑為3 年以上有期
    徒刑以外之罪，其於準備程序中就被訴事實為有罪之陳述，
    經本院告知簡式審判程序之旨，並聽取公訴人、被告之意見
    後，爰依刑事訴訟法第273 條之1 第1 項規定合議裁定由受
    命法官獨任進行簡式審判程序，並經本院指定公設辯護人到
    庭，合先敘明。
三、本件經檢察官、被告與公設辯護人於審判外達成協商之合意
    且被告已認罪，其合意內容為：被告就其前後2 次竊取機車
    之犯行，願受科刑範圍為有期徒刑9 月、9 月，應執行有期
    徒刑1 年4 月，扣案物則依法宣告沒收。經查，上開協商合
    意並無刑事訴訟法第455 之4 第1 項所列情形之一，檢察官
    聲請改依協商程序而為判決，本院爰不經言詞辯論，於協商
    合意範圍內為協商判決。
四、補充事項：
    (一)被告有如事實欄所載之前案紀錄，且於94年6 月11日執
        行完畢出監之事實有臺灣高等法院被告前案紀錄表附卷
        可參。其於5 年內再以故意先後2 次犯本件有期徒刑以
        上之竊盜罪，均為累犯，應依刑法第47條第1 項規定，
        加重本刑至2 分之1 。
    (二)就被告對竊取乙○○所有之車牌號碼ISZ- 353號重型機
        車自首部分，檢察官於協商程序中表明與被告協商本案
        刑度時業經斟酌。
    (三)扣案之機車鑰匙共2 支，係供被告犯罪所用，且為被告
        所有之事實，業據被告供承在卷，應依刑法第38條第1
        項第2款規定，宣告沒收。
五、應適用之法條：刑事訴訟法第273 條之1 第1 項、455 條之
    2 第1 項、第455 條之4 第2 項、第455 條之8 、第454 條
    第2 項前段，刑法第320 條第1 項、第47條第1 項、第62條
    前段、第38條第1 項第2 款、第51條第5 款，判決如主文所
    示之刑。
六、協商判決除有刑事訴訟法第455 條之4 第1 項第1 款於本訊
    問程序終結前，被告撤銷協商合意或檢察官撤回協商聲請者
    ；第2 款被告協商之意思非出於自由意志者；第4 款被告所
    犯之罪非第455 條之2 第1 項所定得以聲請協商判決者；第
    6 款被告有其他較重之裁判上一罪之犯罪事實者；第7 款法
    院認應諭知免刑或免訴、不受理者情形之一，及違反同條第
    2 項「法院應於協商合意範圍內為判決；法院為協商判決所
    科之刑，以宣告緩刑或2 年以下有期徒刑、拘役或罰金為限
    」之規定者外，不得上訴。
七、如不服本件判決，得自收受判決送達之日起10日內，向本院
    提出上訴書狀，上訴於第二審法院。
本案經檢察官丁俊成到庭執行職務。
中    華    民    國    95    年    12    月    29    日
                          刑事第六庭法  官  崔  秉  君
以上正本證明與原本無異。
如不服本件判決，得自收受判決送達之日起10日內，向本院提出
上訴書狀，上訴於第二審法院。
                                    書記官  劉  霜  潔
中    華    民    國    95    年    12    月    29    日
附錄
中華民國刑法第320條第1項
（普通竊盜罪、竊佔罪）
意圖為自己或第三人不法之所有，而竊取他人之動產者，為竊盜
罪，處5 年以下有期徒刑、拘役或5 百元以下罰金。
意圖為自己或第三人不法之利益，而竊佔他人之不動產者，依前
項之規定處斷。
前二項之未遂犯罰之。


司法院資訊處製作；財團法人民間司法改革基金會備份。
